臺灣桃園地方法院民事裁定
110年度婚字第470號
原      告  甲○    

被      告  乙○○    （現應為送達處所不明）
上列當事人間請求離婚事件，本院裁定如下：
    主  文
本件移送臺灣新北地方法院。
    理  由
一、按法院受理家事事件之全部或一部不屬其管轄者，除當事人
    有管轄之合意外，應依聲請或依職權以裁定移送於其管轄法
    院，家事事件法第6 條第1 項前段定有明文。又確認婚姻無
    效、撤銷婚姻、離婚、確認婚姻關係存在或不存在事件，專
    屬下列法院管轄：一、夫妻之住所地法院。二、夫妻經常共
    同居所地法院。三、訴之原因事實發生之夫或妻居所地法院
    。當事人得以書面合意定管轄法院，不受前項規定之限制。
    家事事件法第52條第1 項、第2 項規定甚明。
二、經查，原告主張被告係大陸地區人民，兩造於民國90年8月2
    7日在大陸地區辦妥結婚手續，原告於90年10月22日回臺向
    戶政機關辦理結婚登記入籍後，即未等到被告來臺灣。原告
    透過介紹人亦找不到被告，等了2、3年後原告耳朵及眼睛開
    始出現問題，之後就未再積極尋找被告，迄今兩造未有同居
    之事實，且未同住於桃園市等情，業據原告於本院訊問時陳
    述綦詳，並有新北市板橋戶政事務所110年10月21日新北板
    戶字第1105711465號函檢附之兩造結婚登記申請書、結婚公
    證書等在卷可稽（見本院卷第16至18頁）；而依原告陳稱：
    兩造結婚時伊是住在板橋，伊是向板橋戶政事務所辦理結婚
    登記，兩造未曾同住於桃園市等語；參以原告結婚時住址設
    於新北市○○區○○街000巷0○0號3樓，有原告遷徙紀錄資料查
    詢結果在卷可憑（見本院卷第10頁），另本院向內政部移民
    署查詢被告入出境紀錄及申請來臺資料，被告曾於90年11月
    28日入境，而其填寫之大陸地區人民進入臺灣地區旅行證申
    請書上所填載來臺團聚之地址亦為原告當時位於新北市○○區
    ○○街000巷0○0號住處（見本院卷第21頁），足見兩造結婚當
    時約定之共同住所應為原告上開位於新北市板橋區之住所，
    而兩造既未曾共同生活於桃園市，亦無合意變更約定住所，
    揆諸首揭說明，本件離婚訴訟本院無管轄權甚明，應由臺灣
    新北地方法院管轄。茲原告向無管轄權之本院起訴，顯係違
    誤，爰依職權將本件移送於該管轄法院。
三、依家事事件法第6條第1項前段，裁定如主文。
中    華    民    國   110    年    12    月    22    日
                  家事法庭    法  官  林文慧     
以上正本證明與原本無異。
如對本裁定抗告須於裁定送達後10日內向本院提出抗告狀，並繳
納抗告裁判費新台幣1,000 元。
                              書記官  蘇珮瑄
中　　華　　民　　國　　110 　年　　12　　月　　23　　日